【裁判字號】    99,易,1801
【裁判日期】    990813
【裁判案由】    竊盜等
【裁判全文】
臺灣臺北地方法院刑事判決              99年度易字第1801號
公  訴  人  臺灣臺北地方法院檢察署檢察官
被      告  甲○○
上列被告因竊盜等案件，經檢察官提起公訴（99年度偵緝字第
1036 號），本院判決如下：
    主  文
甲○○所犯如附表所示之罪，均累犯，各處如附表「宣告刑」欄
所示之刑。應執行有期徒刑參年。
    事  實
一、甲○○前於民國95年間因偽造文書及違反稅捐稽徵法案件，
    經本院於95年10月9日以95年度訴字第978號分別判處有期徒
    刑4月，合併定應執行有期徒刑7月確定，於96年1月12日易
    科罰金執行完畢。竟猶不知悔改，復與張芳誠、黃南銘（附
    表編號6除外）、李振家（業經本院以98年度易字第3215號
    分別判處合併定應執行有期徒刑3年11月，並應於刑之執行
    前令入勞動場所強制工作3年【張芳誠】、有期徒刑3年3月
    【黃南銘】;有期徒刑5年，並應於刑之執行前令入勞動場所
    強制工作3年【李振家】，均尚未確定）共同基於意圖為自
    己不法所有之犯意聯絡，由張芳誠負責尋找行竊目標，及準
    備行竊用之大型塑膠袋。張芳誠並於附表編號1、2、4、5所
    示部分，攜帶客觀上可供兇器使用之螺絲起子等工具備用（
    詳如附表編號1、2、4、4所示）。甲○○與張芳誠等人，共
    同於附表所示時、地，以附表所示之行竊及分工方式，竊取
    如附表所示財物。得手銷贓後，款項朋分花用。嗣警方循線
    持法院所核發之搜索票實施搜索，乃查獲上情。
二、案經臺北市政府警察局移送臺灣臺北地方法院檢察署檢察官
    偵查起訴。
    理  由
一、證據能力事項:
  (一)按「被告以外之人於審判外向法官所為之陳述，得為證據。
    被告以外之人於偵查中向檢察官所為之陳述，除顯有不可信
    之情況者外，得為證據。」，刑事訴訟法第159條之1定有明
    文。本件證人即共犯張芳誠、黃南銘、李振家三人分別於98
    年9月22日偵查中之證詞，以及證人即被害人畢玉坤於98年9
    月22日、李曉菁於98年10月21日、曾秋蘭於98年10月21日、
    李訓華於98年8月28日、謝明滿於98年9月2日、林裕卿於98
    年9月22日偵查中之證詞，均業經具結以擔保其證詞之真實
    性及憑信性，被告未釋明有顯不可信之情況，揆諸前開規定
    ，自有證據能力。
  (二)按被告以外之人於審判外之言詞或書面陳述，除法律有規定
    者外，不得作為證據；又被告以外之人於審判外之陳述，雖
    不符合同法第159條之1至第159條之4之規定，但經當事人於
    審判程序同意作為證據，法院審酌該言詞陳述或書面陳述作
    成時之情況，認為適當者，亦得為證據。當事人、代理人或
    辯護人於法院調查證據時，知有第159條第1項不得為證據之
    情形，而未於言詞辯論終結前聲明異議者，視為有前項之同
    意，刑事訴訟法第159條第1項及第159條之5分別定有明文。
    本判決下列所引用之其餘證據資料，均經依法踐行調查證據
    程序，當事人於本院言詞辯論終結前亦未聲明異議，本院審
    酌證據資料製作時之情況，均無違法不當及證明力明顯過低
    之瑕疵，亦查無依法應排除其證據能力之情形，認以之作為
    證據應屬適當，皆有證據能力。
二、上揭犯罪事實，業據被告甲○○於本院審理時坦承不諱，並
    據證人即共犯張芳誠、黃南銘、李振家分別於警詢、偵查中
    （參偵字第22490號卷1第71-72頁、卷2第000-000-0頁、卷3
    第152-153頁、偵字第28132號卷2第122頁【李振家部分】、
    偵字第224 90號卷1第21-29頁、卷2第144-147頁、卷3第159
    -162頁【張芳誠部分）、偵字第22490號卷1第85-92頁、卷2
    第147-149頁、卷3第162-165頁【黃南銘部分】），及證人
    即被害人畢玉坤（參偵字第22490號卷3第66-68、193-194頁
    ）、李曉菁（參偵字第22490號卷3第69-70、194-195頁）、
    曾秋蘭（參偵字第22490號卷3第71-72、189-190頁）、李訓
    華（參偵字第22490號卷3第195-196頁）、謝明滿（參聲拘
    字第117號卷第29-31、32-33頁）、林裕卿（參偵字第224
    90號卷1第143-146頁、卷3第196頁）等人分別於警詢及偵查
    中指陳在案。且有通聯紀錄可參（參聲拘字第117號卷第157
    -189頁）。另就附表編號4、5等事實部分，復有現場及路口
    監視錄影翻拍照片及酷分仔多媒體股份有限公司（下稱酷分
    仔公司）門鎖遭破壞之照片（參聲拘字第117號卷第36-56頁
    、12 5-136頁）;就附表編號3事實部分，有現場監視錄影翻
    拍照片（參偵字第28132號卷1第116-118頁）;就附表編號6
    事實部份，亦有被害人佳林國際旅行社股份有限公司（下稱
    佳林公司）負責人林裕卿出具之贓物領據（參偵字第22490
    號卷3第91-1頁）等可資佐證。足認被告前開出於任意性之
    自白，核與事實相符，可以採信。從而，本件被告6次竊盜
    之犯行，事證明確，洵堪認定，應依法論科。
三、按刑法第321條第1項第3款規定所謂之兇器，其種類並無限
    制，凡客觀上足對人之生命、身體、安全構成威脅，具有危
    險性之兇器均屬之（最高法院79年臺上字第5253號判例可資
    參照）。被告與共犯張芳誠、黃南銘、李振家等人共犯如附
    表編號1、2、4、5等4次竊盜犯行時，共犯張芳誠分別攜帶
    如附表編號1、2、4、5所示之螺絲起子等工具，各該工具雖
    未扣案，然既可破壞如附表編號1、2、4、5所示被害人之辦
    公室大門之門鎖或大門，足認其質地堅硬、銳利，足以殺傷
    人生命、身體之器械，顯為具有危險性之兇器。是核被告所
    為附表編號1、2、4、5等犯行部分，各係犯刑法第321條第1
    項第1款、第2款、第3款、第4款結夥三人以上攜帶兇器毀壞
    門扇於夜間侵入有人居住之建築物竊盜罪。另所為附表編號
    3之犯行部分，係犯刑法第321條第1項第1款、第2款、第4款
    結夥三人以上毀壞門扇於夜間侵入有人居住之建築物竊盜罪
    ;所為附表編號6之犯行部分，係犯刑法第321條第1項第1款
    、第2款毀壞門扇於夜間侵入有人居住之建築物竊盜罪。就
    附表編號1-5部分，被告與張芳誠、黃南銘、李振家間有犯
    意之聯絡及行為之分擔，均為共同正犯;就附表編號6部分，
    被告與張芳誠、李振家間亦有犯意之聯絡及行為之分擔，亦
    均為共同正犯。被告所犯上開6罪，犯意各別，行為互殊，
    應分論併罰之。被告前於95年間因偽造文書及違反稅捐稽徵
    法案件，經本院於95年10月9日以95年度訴字第978號分別判
    處有期徒刑4月，合併定應執行有期徒刑7月確定，於96 年1
    月12日易科罰金執行完畢，此有臺灣高等法院被告前案紀錄
    表在卷可參。其於受有期徒刑之執行完畢後，5年內故意再
    犯本案6件有期徒刑以上之罪，均為累犯，均應依刑法第47
    條第1項加重其刑。爰審酌被告為個人私利，不思自力賺取
    ，而以行竊之方式滿足個人所須之動機、目的、手段，每次
    所竊得之如附表所示財物數量非少，且除已返還歐元400元
    予被害人佳林公司外，其餘均已遭被告及共犯等人朋分花用
    ，迄未賠償予被害人，以及其犯罪後坦承犯行之態度等一切
    情狀，分別量處如附表「宣告刑」欄所示之刑。並定其應執
    行刑。至於共犯張芳誠所持如附表編號1、2、4、5等工具，
    均未扣案，並無證據足以證明各該物品為共犯張芳誠所有，
    且亦無證據證明各該物品均仍存在，爰不另為沒收之諭知，
    附此敘明。
據上論斷，應依刑事訴訟法第284條之1、第299條第1項前段，刑
法第28條、第321條第1項第1款、第2款、第3款、第4款、第47條
第1項、第51條第5款，判決如主文。
本案經檢察官蔡彥守到庭執行職務
中    華    民    國    99    年    8     月    13    日
                  刑事第四庭  法  官  李桂英
上正本證明與原本無異。
如不服本判決應於收受送達後10日內向本院提出上訴書狀，並應
敘述具體理由；其未敘述上訴理由者，應於上訴期間屆滿後20日
內向本院補提理由書（均須按他造當事人之人數附繕本）「切勿
逕送上級法院」。告訴人或被害人如對於本判決不服者，應具備
理由請求檢察官上訴，其上訴期間之計算係以檢察官收受判決正
本之日期為準。
                              書記官  嚴君珮
中    華    民    國    99    年    8     月    13    日
附錄本案論罪科刑法條全文:
中華民國刑法第321條
（加重竊盜罪）
犯竊盜罪而有左列情形之一者，處6月以上、5年以下有期徒刑：
一、於夜間侵入住宅或有人居住之建築物、船艦或隱匿其內而犯
    之者。
二、毀越門扇、牆垣或其他安全設備而犯之者。
三、攜帶兇器而犯之者。
四、結夥三人以上而犯之者。
五、乘火災、水災或其他災害之際而犯之者。
六、在車站或埠頭而犯之者。
前項之未遂犯罰之。
附表
┌─┬────┬────┬───────┬───┬────────────┬──────┐
│編│犯罪時間│犯罪地點│失竊財物      │被害人│行為人及分工方式        │宣告刑      │
│號│        │        │（新臺幣）    │      │                        │            │
├─┼────┼────┼───────┼───┼────────────┼──────┤
│ 1│98年7月 │臺北市信│1.CASIO廠牌數 │登瀛國│甲○○與張芳誠、黃南銘、│甲○○結夥三│
│  │7日凌晨1│義區忠孝│  位相機1台   │際貿易│李振家共同基於意圖為自己│人以上攜帶兇│
│  │時25分之│東路5段 │2.OLYMPUS廠牌 │股份有│不法所有之犯意聯絡，由張│器毀壞門扇於│
│  │夜間    │472號8樓│  數位相機1台 │限公司│芳誠覓得左列行竊目標後，│夜間侵入有人│
│  │        │夜間有人│3.電腦螢幕5台 │      │張芳誠、甲○○、黃南銘結│居住之建築物│
│  │        │居住之建│4.電腦主機1台 │      │夥三人前往案發現場。張芳│竊盜，累犯，│
│  │        │築物    │5.現金2萬1,443│      │誠並攜帶塑膠袋及客觀上可│處有期徒刑捌│
│  │        │        │  元          │      │作為兇器使用之螺絲起子備│月。        │
│  │        │        │（損失共計約  │      │用。由張芳誠持所攜之螺絲│            │
│  │        │        │11萬1443元）  │      │起子毀壞「登瀛國際貿易股│            │
│  │        │        │              │      │份有限公司」大門鎖頭，扳│            │
│  │        │        │              │      │開大門，與甲○○二人負責│            │
│  │        │        │              │      │侵入辦公室內行竊。黃南銘│            │
│  │        │        │              │      │則負責把風。甲○○及張芳│            │
│  │        │        │              │      │誠將左列財物裝入黑色塑膠│            │
│  │        │        │              │      │袋內，得手後攜離現場。再│            │
│  │        │        │              │      │將所竊得之財物交由李振家│            │
│  │        │        │              │      │負責運送及銷贓。李振家再│            │
│  │        │        │              │      │將銷贓後所得部分款項交予│            │
│  │        │        │              │      │張芳誠，張家誠再按己分5 │            │
│  │        │        │              │      │成、甲○○分3成、黃南銘 │            │
│  │        │        │              │      │分2成之比例朋分花用。   │            │
├─┼────┼────┼───────┼───┼────────────┼──────┤
│ 2│98年7月7│臺北市南│1.電腦主機2台 │名資有│甲○○與張芳誠、黃南銘、│甲○○結夥三│
│  │日凌晨1 │港區忠孝│2.監視器主機1 │限公司│李振家共同基於意圖為自己│人以上攜帶兇│
│  │時30分前│東路6段 │  台          │      │不法所有之犯意聯絡，由張│器毀壞門扇於│
│  │某時之夜│180號1樓│3.現金4,000元 │      │芳誠覓得左列行竊目標後，│夜間侵入有人│
│  │間      │夜間有人│              │      │張芳誠、甲○○、黃南銘結│居住之建築物│
│  │        │居住之建│              │      │夥三人前往案發現場。張芳│竊盜，累犯，│
│  │        │築物    │              │      │誠並攜同上述編號1所示工 │處有期徒刑捌│
│  │        │        │              │      │具及塑膠袋，以上述工具破│月。        │
│  │        │        │              │      │壞「名資有限公司」大門鎖│            │
│  │        │        │              │      │頭。甲○○與張芳誠二人負│            │
│  │        │        │              │      │責侵入辦公室內行竊，黃南│            │
│  │        │        │              │      │銘則負責把風。甲○○與張│            │
│  │        │        │              │      │芳誠將左列財物裝入黑色塑│            │
│  │        │        │              │      │膠袋內，得手後攜離現場。│            │
│  │        │        │              │      │張芳誠再將所竊得之財物交│            │
│  │        │        │              │      │由李振家負責運送及銷贓。│            │
│  │        │        │              │      │並按上述分配目標後方式朋│            │
│  │        │        │              │      │分銷贓所得。            │            │
├─┼────┼────┼───────┼───┼────────────┼──────┤
│ 3│98年7月1│臺北市南│1.IBM電腦主機1│發泰營│甲○○與張芳誠、黃南銘、│甲○○結夥三│
│  │2日凌晨2│港區忠孝│  台          │造股份│李振家共同基於意圖為自己│人以上毀壞門│
│  │時許之  │東路6段 │2.IBM筆記型電 │有限公│不法所有之犯意聯絡，由張│扇於夜間侵入│
│  │夜間    │180號6樓│  腦1台       │司    │芳誠覓得左列行竊目標後，│有人居住之建│
│  │        │夜間有人│3.VIEW SONIC電│      │張芳誠、甲○○、黃南銘結│築物竊盜，累│
│  │        │居住之建│  腦螢幕2台   │      │夥三人前往案發現場。張芳│犯，處有期徒│
│  │        │築物    │4.現金美金2千 │      │誠攜帶塑膠袋備用，由張芳│刑捌月。    │
│  │        │        │  元、歐元1千 │      │誠以不詳方式，破壞「發泰│            │
│  │        │        │  2百元、日幣 │      │營造股份有限公司」門鎖，│            │
│  │        │        │  50萬元、泰銖│      │由甲○○與張芳誠負責侵入│            │
│  │        │        │  5萬元、新臺 │      │辦公室內行竊，黃南銘則負│            │
│  │        │        │  幣8萬元     │      │責把風。甲○○與張芳誠將│            │
│  │        │        │5.斐麗珠寶鑽石│      │左列財物裝入黑色塑膠袋內│            │
│  │        │        │  戒指0.38克拉│      │，得得手後交由李振家負責│            │
│  │        │        │  1只         │      │現場運送及銷贓。再朋分所│            │
│  │        │        │6.斐麗珠寶珍珠│      │得。                    │            │
│  │        │        │  別針1只     │      │                        │            │
│  │        │        │7.黃金鎖片1片 │      │                        │            │
│  │        │        │8.黃金鏈條1條 │      │                        │            │
│  │        │        │9.夏姿碎鑽別針│      │                        │            │
│  │        │        │  1只         │      │                        │            │
│  │        │        │（損失總計約49│      │                        │            │
│  │        │        │萬6千元）     │      │                        │            │
├─┼────┼────┼───────┼───┼────────────┼──────┤
│ 4│98年7月 │臺北市大│1.ACER電腦主機│酷分仔│甲○○與張芳誠、黃南銘、│甲○○結夥三│
│  │16日凌晨│安區信義│  2台         │多媒體│李振家共同基於意圖為自己│人以上攜帶兇│
│  │零時40分│路4段265│2.Dell電腦主機│股份有│不法所有之犯意聯絡，張芳│器毀壞門扇於│
│  │許之夜間│巷2號3樓│  19台        │限公司│誠覓得左列行竊目標後，黃│夜間侵入有人│
│  │        │夜間有人│3.筆記型電腦2 │      │南銘駕車載送張芳誠、王聲│居住之建築物│
│  │        │居住之建│  台（Dell與ap│      │揚結夥三人至現場，由張芳│竊盜，累犯，│
│  │        │築物    │  ple品牌）   │      │誠攜塑膠袋及客觀上可作為│處有期徒刑捌│
│  │        │        │4.液晶螢幕19台│      │兇器使用之螺絲起子及固定│月。        │
│  │        │        │5.NikonD60數位│      │鉗。張芳誠持螺絲起子，將│            │
│  │        │        │  相機主機及鏡│      │1樓大門鐵門開關扳開，並 │            │
│  │        │        │  頭          │      │使用固定鉗，先後破壞該住│            │
│  │        │        │6.現金2萬元   │      │宅大樓3樓「酷分仔多媒體 │            │
│  │        │        │7.公司大小章  │      │股份有限公司」、6樓「阿 │            │
│  │        │        │8.職員蔡雅雯印│      │爾貝斯特樂器有限公司」門│            │
│  │        │        │  章          │      │鎖後，均由張芳誠、甲○○│            │
│  │        │        │（損失約共90萬│      │二人負責侵入上開住宅3樓 │            │
│  │        │        │3千元）       │      │、6 樓下手行竊。黃南銘則│            │
│  │        │        │              │      │負責把風。先後在各該公司│            │
│  │        │        │              │      │，分別竊得              │            │
│  │        │        │              │      │如左列之財物。得手後張芳│            │
│  │        │        │              │      │誠電請李振家於該日3、4時│            │
│  │        │        │              │      │許，駕駛車牌號690-YB號營│            │
│  │        │        │              │      │業小客車至上開地點旁，由│            │
│  │        │        │              │      │張芳誠、甲○○將竊得之財│            │
│  │        │        │              │      │物搬至上開自小客車，再由│            │
│  │        │        │              │      │李振家、黃南銘分別開車將│            │
├─┼────┼────┼───────┼───┤贓物運往臺北縣永和市中山├──────┤
│ 5│98年7月 │臺北市大│1.桌上型電腦（│阿爾貝│路太平洋百貨公司旁停車場│甲○○結夥三│
│  │16日凌晨│安區信義│  含螢幕）14台│斯特樂│，旋即由李振家統一負責銷│人以上攜帶兇│
│  │零時許之│路4段265│2.SONY筆記型電│器有限│售贓物，得款23萬元以不詳│器毀壞門扇於│
│  │夜間    │巷2號6樓│  腦1台       │公司  │比例朋分花用。          │夜間侵入有人│
│  │        │夜間有人│3.SONY廠牌數位│      │                        │居住之建築物│
│  │        │居住之建│  攝影機1台   │      │                        │竊盜，累犯，│
│  │        │築物    │4.現金3萬元   │      │                        │處有期徒刑捌│
│  │        │        │（損失約45萬元│      │                        │月。        │
│  │        │        │）            │      │                        │            │
├─┼────┼────┼───────┼───┼────────────┼──────┤
│ 6│98年9月 │臺北市中│1.電腦主機7台 │佳林國│甲○○與張芳誠、李振家三│甲○○共同毀│
│  │14日夜間│正區忠孝│2.電腦液晶螢幕│際旅行│人共同意於意圖為自己不法│壞門扇於夜間│
│  │        │西路1段 │  5台         │社股份│所有之犯意聯絡。張芳誠選│侵入有人居住│
│  │        │122號7樓│3.筆記型電腦2 │有限公│定左列行竊目標後，由張芳│之建築物竊盜│
│  │        │夜間有人│  台          │司    │誠與甲○○二人搭乘計程車│，累犯，處有│
│  │        │居住之建│4.PANASONIC廠 │      │，前往左列地點，由張芳誠│期徒刑捌月。│
│  │        │築物    │  牌數位相機1 │      │以不詳方法，敲開安全門鎖│            │
│  │        │        │  台          │      │後，甲○○與其一起侵入行│            │
│  │        │        │5.無敵牌翻譯機│      │竊，將電腦設備等裝入預備│            │
│  │        │        │  1台         │      │之黑色塑膠袋內，得手後攜│            │
│  │        │        │6.SONY廠牌單眼│      │離現場，直接前往臺北市士│            │
│  │        │        │  相機1台     │      │林區交由李振家處理、銷贓│            │
│  │        │        │7.現金歐元800 │      │。                      │            │
│  │        │        │  元、新臺幣4 │      │                        │            │
│  │        │        │  萬餘元      │      │                        │            │
│  │        │        │（總計損失約38│      │                        │            │
│  │        │        │萬餘元）      │      │                        │            │
└─┴────┴────┴───────┴───┴────────────┴──────┘

司法院資訊處製作；財團法人民間司法改革基金會備份。
